---
title: "Flights + Weather (NYC 2013) – Dashboard"
output:
  flexdashboard::flex_dashboard:
    orientation: rows
    vertical_layout: fill
    theme: cosmo
---


```{r setup, include=FALSE}
# ---- Robust Setup ----
options(warn = 1)

library(flexdashboard)
library(tidyverse)
library(nycflights13)
library(lubridate)
library(janitor)
library(DT)
library(ggplot2)

# 1) Flights vorbereiten
flights2 <- flights %>%
  mutate(
    dep_hour = if_else(!is.na(dep_time), dep_time %/% 100, sched_dep_time %/% 100),
    dep_hour = pmin(dep_hour, 23)
  )

# 2) Weather Spalten
weather2 <- weather %>%
  select(origin, year, month, day, hour, temp, dewp, humid,
         wind_dir, wind_speed, wind_gust, precip, pressure, visib)

# 3) Join + Cleaning
daten <- flights2 %>%
  left_join(weather2, by = c("origin","year","month","day","dep_hour"="hour")) %>%
  clean_names() %>%
  mutate(
    date = make_date(year, month, day),
    is_delayed = dep_delay > 15 | arr_delay > 15,
    delay_total = coalesce(arr_delay, 0) + coalesce(dep_delay, 0),
    precip = replace_na(precip, 0),
    wind_speed = replace_na(wind_speed, 0),
    visib = replace_na(visib, 0)
  )

# 4) Flüge ohne Wetter raus
daten_clean <- daten %>% filter(!is.na(temp))

# 5) Nur echte Flüge mit Delay
daten_final <- daten_clean %>%
  filter(!is.na(arr_delay), !is.na(dep_delay))
```

# 1) Überblick

## Row

### Kennzahlen
```{r}
c(
  rows_daten_final = nrow(daten_final),
  airports = dplyr::n_distinct(daten_final$origin)
)
```


### Vorschau
```{r}
DT::datatable(head(daten_final, 20))
```


---

### 🔹 **3. Ankunftsverspätung vs. Windgeschwindigkeit (Diagramm)**

```{r}
ggplot(daten_final, aes(wind_speed, arr_delay)) +
  geom_point(alpha = 0.1, color = "steelblue") +
  labs(
    x = "Windgeschwindigkeit (mph)",
    y = "Ankunftsverspätung (Minuten)",
    title = "Ankunftsverspätung vs. Windgeschwindigkeit"
  ) +
  theme_minimal()
```



### Durchschnittliche Verspätung nach Monat
```{r}
daten_final %>%
  group_by(month) %>%
  summarise(avg_delay = mean(arr_delay, na.rm = TRUE)) %>%
  ggplot(aes(x = month, y = avg_delay)) +
  geom_col(fill = "darkorange") +
  labs(
    x = "Monat",
    y = "Ø Ankunftsverspätung (Minuten)",
    title = "Durchschnittliche Verspätung pro Monat"
  ) +
  theme_minimal()
```

# 2) Wetter

## Row


---

### Temperatur vs. Verspätung**

```r
### Temperatur vs. Ankunftsverspätung
```{r}
daten_final %>%
  mutate(temp_bin = floor(temp)) %>%
  group_by(temp_bin) %>%
  summarise(avg_delay = mean(arr_delay, na.rm = TRUE), .groups = "drop") %>%
  ggplot(aes(temp_bin, avg_delay)) +
  geom_line() +
  geom_point() +
  labs(x = "Temperatur (°F, gerundet)", y = "Ø Ankunftsverspätung (Min.)",
       title = "Ø Verspätung nach Temperatur")
```

### Ø Verspätung nach Windgeschwindigkeit
```{r}
daten_final %>%
  mutate(wind_bin = cut(wind_speed,
                        breaks = c(0,5,10,15,20,25,30,40,Inf),
                        right = FALSE,
                        include.lowest = TRUE)) %>%
  group_by(wind_bin) %>%
  summarise(avg_delay = mean(arr_delay, na.rm = TRUE), n = dplyr::n(), .groups = "drop") %>%
  ggplot(aes(wind_bin, avg_delay)) +
  geom_col() +
  labs(x = "Windgeschwindigkeit (mph, Bins)", y = "Ø Ankunftsverspätung (Min.)",
       title = "Durchschnittliche Verspätung nach Windgeschwindigkeit") +
  coord_flip()
```


---

### 🔹 Ø Verspätung nach **Sichtweite**
```markdown
### Ø Verspätung nach Sichtweite
```{r}
daten_final %>%
  mutate(visib_bin = cut(visib,
                         breaks = c(0,1,2,3,5,7,10,Inf),
                         right = FALSE,
                         include.lowest = TRUE)) %>%
  group_by(visib_bin) %>%
  summarise(avg_delay = mean(arr_delay, na.rm = TRUE), n = dplyr::n(), .groups = "drop") %>%
  ggplot(aes(visib_bin, avg_delay)) +
  geom_col() +
  labs(x = "Sichtweite (Meilen, Bins)", y = "Ø Ankunftsverspätung (Min.)",
       title = "Durchschnittliche Verspätung nach Sichtweite") +
  coord_flip()
```


---

### 🔹 **Verspätungsquote** nach **Regenstärke**
(Anteil Flüge mit Verspätung > 15 min je Niederschlags-Bin)
```markdown
### Verspätungsquote nach Regenstärke
```{r}
daten_final %>%
  mutate(precip_bin = cut(precip,
                          breaks = c(0, 0.01, 0.05, 0.1, 0.25, 0.5, Inf),
                          right = FALSE, include.lowest = TRUE),
         delayed = arr_delay > 15) %>%
  group_by(precip_bin) %>%
  summarise(rate_delayed = mean(delayed, na.rm = TRUE) * 100,
            n = dplyr::n(), .groups = "drop") %>%
  ggplot(aes(precip_bin, rate_delayed)) +
  geom_col() +
  labs(x = "Niederschlag (inch, Bins)", y = "Anteil verspätet (%)",
       title = "Verspätungsquote nach Regenstärke") +
  coord_flip()
```

# 3) Airlines

## Row

### Durchschnittliche Verspätung pro Airline
```{r}
daten_final %>%
  group_by(carrier) %>%
  summarise(avg_arr = mean(arr_delay, na.rm = TRUE),
            flights = n()) %>%
  arrange(desc(avg_arr)) %>%
  ggplot(aes(reorder(carrier, avg_arr), avg_arr, fill = flights)) +
  geom_col() +
  coord_flip() +
  labs(x = "Airline (Carrier-Code)", y = "Ø Ankunftsverspätung (Min.)",
       title = "Durchschnittliche Verspätung pro Airline") +
  theme_minimal()
```

# 4) Zeit/Saison

## Row

### Ø Verspätung pro Wochentag
```{r}
daten_final %>%
  mutate(weekday = wday(make_date(year, month, day), label = TRUE, abbr = TRUE)) %>%
  group_by(weekday) %>%
  summarise(avg_delay = mean(arr_delay, na.rm = TRUE)) %>%
  ggplot(aes(weekday, avg_delay)) +
  geom_col(fill = "dodgerblue") +
  labs(
    x = "Wochentag",
    y = "Ø Ankunftsverspätung (Min.)",
    title = "Durchschnittliche Verspätung pro Wochentag"
  ) +
  theme_minimal()
```


